【裁判字號】    92,易,1465
【裁判日期】    920619
【裁判案由】    家庭暴力防治法之傷害
【裁判全文】
臺灣臺中地方法院刑事判決                        九十二年度易字第一四六五號
    公  訴  人  台灣台中地方法院檢察署檢察官
    被      告  乙○○
    選任辯護人  江銘栗律師
右列被告因家庭暴力防治法之傷害案件，經檢察官聲請簡易判決處刑（九十二年度偵
字第六三五九號），本院台中簡易庭認不得以簡易判決處刑，改依通常程序審理，本
院判決如左：
    主  文
乙○○傷害人之身體，處有期徒刑參月，如易科罰金，以參佰元折算壹日。
    事  實
一、乙○○係甲○○之夫，二人間具有家庭暴力防治法第三條第一款所定之家庭成員
    關係。乙○○於民國九十二年二月十一日零時三分許，在台中市○○區○○街六
    九號住處一樓辦公桌整理資料，準備當日前往越南出差時，因細故與甲○○發生
    不快，竟基於傷害之犯意，先持輕鐵架丟向甲○○，再勾住甲○○之脖子，使甲
    ○○不支倒地，右眼撞及音箱邊緣，致甲○○受有頭部外傷合併血腫、右眼角膜
    擦傷及右眼球鈍傷之傷害。
二、案經甲○○訴由台中市警察局第六分局報請台灣台中地方法院檢察署檢察官聲請
    簡易判決處刑。
    理  由
一、訊據被告乙○○否認傷害犯行，辯稱當時伊在辦公桌整理資料，準備當日前往越
    南出差，甲○○過來說不讓伊前往，伊叫甲○○走開，甲○○即故意將錄音機、
    捕蚊燈往下摔，要騷擾伊，伊拿起輕型架子丟向甲○○，甲○○躲開，未丟到甲
    ○○，甲○○生氣衝向伊，伊站不穩二人因而倒下，甲○○自己撞到木箱流血，
    伊未毆打甲○○，也未勾住甲○○脖子云云。被告之選任辯護人則另以被告在學
    時，即因運動傷害導致右腳肌肉萎縮，不良於行至今，更於八十二年十二月，因
    肝癌入院手術切除大部分肝臟，再於八十三年間，入院接受栓塞治療，不僅日益
    消瘦，體力亦大不如前，根本無力抵擋告訴人甲○○之衝撞，被告係受告訴人之
    蓄意衝撞，重心不穩無法站立，跌倒在地，無餘力亦無暇動手勒住告訴人脖子，
    何況告訴人脖子並無勒痕，且被告若有動手勒住告訴人脖子，告訴人跌倒時，臉
    部應朝上，右眼部根本無法碰到木箱，告訴人所訴不僅矛盾，更與驗傷單所載受
    傷部位不符，亦與常情相違，顯非事實等語，為被告辯護。惟查右揭犯罪事實，
    業據告訴人甲○○指訴綦詳，核與目擊證人即雙方之子楊昕穎於本院審理時證稱
    當時伊在二樓整理東西，聽到一樓摔東西聲音，伊下來樓梯口，看到伊父拿鐵架
    打伊母，又用手勾住伊母脖子，伊母倒下，眼睛擦到音響，伊與外傭陪伊母去急
    診，當時伊母眼睛紅腫流血等語相符，復有顯示告訴人受傷情形之診斷證明書附
    卷可稽。參以被告於警訊時供承因伊於十一日早上要出國，所以在家中整理資料
    ，告訴人問伊要去那個國家，伊不理告訴人，叫告訴人走開，告訴人故意不走開
    ，並拿起壞掉之錄音機、捕蚊燈往地上摔，伊即生氣拿起捕蚊燈丟向告訴人，告
    訴人撥開衝向伊，伊又拿小鐵架摔向告訴人身上，告訴人衝向伊，伊重心不穩二
    人倒向一旁雜物堆等情，益徵告訴人所訴非虛，被告所辯無非飾卸之詞，不足採
    信。至被告前因運動傷害導致右腳肌肉萎縮及曾因肝癌入院手術，又接受栓塞治
    療，均難據以推定被告無傷害告訴人之能力，且被告既因勾住告訴人脖子，使告
    訴人不支倒地，右眼撞及音箱邊緣受傷，告訴人之脖子沒有勒痕，亦不能謂違常
    情，本件事證明確，被告犯行已堪認定。
二、核被告所為，係犯刑法第二百七十七條第一項之傷害罪。爰審酌被告之品行（曾
    因誣告案件，經本院判處有期徒刑二月，於八十五年十二月十七日執行完畢，見
    卷附台灣台中地方法院檢察署刑案資料查註紀錄表）、犯罪動機、手段、告訴人
    受傷害程度，及被告與告訴人係夫妻關係，被告犯後尚不知悔悟等一切情狀，處
    以如主文所示之刑，並諭知易科罰金之折算標準。
據上論斷，應依刑事訴訟法第四百五十二條、第二百九十九條第一項前段，刑法第二
百七十七條第一項、第四十一條第一項前段，罰金罰鍰提高標準條例第一條前段，第
二條，判決如主文。
中      華      民      國      九十二      年      六    月    十九    日
                                          法  官    鍾 堯 航
右正本證明與原本無異。
如不服本判決，應於送達後十日內向本院提出上訴狀（須附繕本），上訴於台灣高等
法院台中分院。
                                          書記官
中      華      民      國      九十二      年      六    月    十九    日
附錄本案論罪科刑法條全文
刑法第二百七十七條第一項：
傷害人之身體或健康者，處三年以下有期徒刑、拘役或一千元以下罰金。


司法院資訊處製作；財團法人民間司法改革基金會備份。
